臺灣高等法院高雄分院刑事判決　　　　 94年度上訴字第520號
上　訴　人　臺灣屏東地方法院檢察署檢察官
被　　　告　甲○○
上列上訴人因被告違反毒品危害防制條例案件，不服臺灣屏東地
方法院94年度訴字第12號中華民國94年2 月22日第一審判決（起
訴案號：臺灣屏東地方法院檢察署93年度毒偵字第1863號、第22
21號），提起上訴，及移送併辦（案號：94年毒偵字第709 號、
第864 號），本院判決如下：
    主  文
原判決撤銷。
甲○○連續施用第一級毒品，累犯，處有期徒刑壹年捌月，第一
級毒品海洛因計伍包（其中貳包淨重零點壹參公克，空包裝重零
點參柒公克、另壹包驗後淨重零點零肆公克、另貳包毛重零點伍
陸公克）、含有海洛因之注射針筒壹支，均沒收銷燬。又連續施
用第二級毒品，累犯，處有期徒刑捌月，第二級毒品甲基安非他
命貳包（毛重壹公克）、含有甲基安非他命之吸食器壹組，均沒
收銷燬；應執行有期徒刑貳年貳月，第一級毒品海洛因計伍包（
其中貳包淨重零點壹參公克，空包裝重零點參柒公克、另壹包驗
後淨重零點零肆公克、另貳包毛重零點伍陸公克）、第二級毒品
甲基安非他命貳包（毛重壹公克）、含有海洛因之注射針筒壹支
、含有甲基安非他命之吸食器壹組，均沒收銷燬。
    事  實
一、甲○○前曾犯違反肅清煙毒條例及麻醉藥品管理條例等罪，
    經原審法院以83年度訴字第758 號、本院以83年度上訴字第
    1299號及原審法院以84年度易字第292 號分別判處有期徒刑
    3 年5 月、有期徒刑3 年2 月及有期徒刑6 月確定，於84年
    3 月30日入監服刑，至87年2 月6 日獲得假釋付保護管束，
    惟其於保護管束期間，因再犯毒品罪，經原審法院以88年度
    易字第1689號判決應執行有期徒刑1 年確定，其前開假釋亦
    遭撤銷，執行殘刑有期徒刑3 年10月6 日，併接續執行前揭
    有期徒刑1 年，迄93年7 月1 日執行完畢出監；復因施用毒
    品案件，經原審法院裁定送觀察、勒戒後，認有繼續施用毒
    品之傾向，經裁定送強制戒治，於88年12月14日執行完畢釋
    放。詎其不知警惕，復分別基於施用第一級毒品及第二級毒
    品之概括犯意，於前開強制戒治執行完畢釋放後5 年內，自
    93 年8月6 日起至94年3 月25日止，在屏東縣內埔鄉○○村
    ○○路223 巷16號住處內，第一級毒品部份，以每天施用1
    次之頻率；第二級毒品部份，以每兩天施用1 次之頻率，連
    續施用第一級毒品海洛因及第二級毒品甲基安非他命多次，
    嗣先後於：（一）93年8 月12日16時45分許，在屏東縣長治
    鄉繁華村台二十四線外環道旁工寮內，為警查獲。（二）同
    年10月31日16時30分許，在其屏東縣內埔鄉○○村○○路22
    3 巷16號住所為警查獲，並扣得第一級毒品海洛因兩包（驗
    後淨重0.13公克，空包裝袋重0.37公克）。（三）94年3 月
    4 日14時許，在屏東縣內埔鄉○○村○○路223 巷16 號 住
    處為警查獲，並扣得第一級毒品海洛因1 包（驗後淨重0.04
    公克）。（四）94年3 月25日13時10分許，在屏東縣內埔鄉
    ○○村○○路223 巷16號住處為警查獲，並扣得第一級毒品
    海洛因2 包（毛重0.56公克）、第二級毒品甲基安非他命2
    包（毛重1 公克）、含有海洛因之注射針筒1 支、含有甲基
    安非他命之吸食器1 組。
二、案經屏東縣警察局、高雄市政府警察局移送台灣屏東地方法
    院檢察署檢察官偵查起訴及移送併辦。
    理  由
一、被告甲○○並未於本院審判期日到庭，惟查上開事實業據被
    告甲○○於警詢、偵查及原審審理中坦承不諱，且其先後4
    次為警查獲時所採集之尿液，經送屏東縣衛生局、高雄市立
    凱旋醫院、台灣檢驗科技股份有限公司及長榮大學毒研中心
    檢驗結果，均呈嗎啡陽性及甲基安非他命陽性反應。又有第
    一級毒品海洛因計5 包、第二級毒品甲基安非他命2 包、含
    有海洛因之注射針筒1 支、含有甲基安非他命之吸食器1 組
    扣案可資佐證，上開扣案之白粉、晶體，經送往法務部調查
    局鑑定結果，亦確認含有第一級毒品海洛因或第二級毒品甲
    基安非他命成分，此分別有屏東縣衛生局、高雄市立凱旋醫
    院、台灣檢驗科技股份有限公司、長榮大學毒研中心確認報
    告及法務部調查局鑑定通知書在卷足憑，足證被告自白核與
    事實相符；又被告前因施用毒品案件，經原審法院裁定送觀
    察、勒戒及強制戒治執行完畢，於88年12月14日釋放，亦有
    臺灣高等法院被告全國前案紀錄表及臺灣高等法院在監在押
    全國紀錄表各1 份附卷可考，是本件事證已臻明確，被告甲
    ○○之犯行堪以認定。
二、查海洛因、甲基安非他命分別係毒品危害防制條例第2 條第
    2 項第1 款及2 款所稱之第一、二級毒品，均不得非法持有
    、施用，核被告甲○○上述所為，分別係犯毒品危害防制條
    例第10條第1 項之施用第一級毒品罪及同條第2 項之施用第
    二級毒品罪，其持有第一、二級毒品之低度行為，應為施用
    之高度行為所吸收，不另論罪。又被告先後多次施用第一級
    、第二級毒品之犯行，時間緊接，犯罪構成要件相同，顯係
    基於概括犯意反覆為之，應分別依連續犯之規定各以1 罪論
    ，並均依法加重其刑。被告所犯上述2 罪，犯意各別，行為
    互殊，應予分論併罰。又公訴人雖僅就被告93年10月31日16
    時30分許為警查獲前施用第一、二級毒品之犯行提起公訴，
    然被告其餘至94年3 月25日止之施用第一級、第二級毒品犯
    行，與已起訴部分之施用第一級、第二級毒品犯行間，有連
    續犯之裁判上1 罪關係，為起訴效力所及，本院自應併予審
    理。又被告前有如事實欄所示之科刑及執行情形，有台灣高
    等法院被告全國前案紀錄表附卷足憑，其於刑之執行完畢後
    5 年內再犯本件有期徒刑以上之罪，為累犯，應分別依法遞
    加重其刑。
三、原審對被告予以論罪科刑，固非無見，惟查被告於93年10月
    31日16時30分許第2 次為警查獲後至94年3 月25日止，尚有
    施用第一、二級毒品犯行，已如上述，此部分原審未及併予
    審判，尚有未當，公訴人上訴意旨，執此指摘原判決不當，
    為有理由，應由本院將原判決予以撤銷改判；審酌被告有違
    反毒品危害防制條例、肅清煙毒條例及偽造文書等犯罪前科
    ，素行非佳，其本件犯罪之動機、施用毒品次數甚為頻繁、
    且併同施用兩種毒品，毒癮甚重，於原審偵、審程序中均坦
    承犯行，態度良好等一切情狀，分別量處如主文第2 項所示
    之刑，並定其應執行之刑，扣案之第一級毒品海洛因計伍包
    （其中2 包淨重0.13公克，空包裝重0.37公克、另1 包驗後
    淨重0.04公克、另2 包毛重0.56公克）、第二級毒品甲基安
    非他命2 包（毛重1 公克）係屬毒品、另含有海洛因之注射
    針筒1 支、含有甲基安非他命之吸食器1 組，其上之毒品已
    難以析離，均應依毒品危害防制條例第18條第1 項前段之規
    定諭知沒收銷燬。
四、被告甲○○經合法傳喚，無正當理由不到庭，爰不待其陳述
    ，逕行判決。
據上論斷，應依刑事訴訟法第369 條第1 項前段、第364 條、第
371 條、299 條第1 項前段、毒品危害防制條例第10條第1 項、
第2 項、第18條第1項 前段，刑法第11條、第56條、第47條、第
51條第5 款，判決如主文。
本案經檢察官林惠到庭執行職務。
中　　華　　民　　國　　94　　年　　6 　　月　　28　　日
                  刑事第七庭    審判長法  官  莊飛宗
                                      法  官  黃三友
                                      法  官  黃憲文
以上正本證明與原本無異。
施用第一級毒品部分，如不服本判決，應於收受本判決後10日內
向本院提出上訴書狀，其未敘述上訴理由者，並得於提起上訴後
10日內向本院補提理由書狀（均須按他造當事人之人數附繕本）
「切勿逕送上級法院」。
其餘不得上訴。
中　　華　　民　　國　　94　　年　　6 　　月　　29　　日
　　　　　　　　　　　　　　　　　　　書記官  葉淑華
附錄本件判決論罪科刑法條：
毒品危害防制條例第10條
施用第一級毒品者，處6月以上5年以下有期徒刑。
施用第二級毒品者，處3年以下有期徒刑。
